【裁判字號】    99,易,1193
【裁判日期】    991231
【裁判案由】    家暴毀損等
【裁判全文】
臺灣桃園地方法院刑事判決              99年度易字第1193號
公  訴  人  臺灣桃園地方法院檢察署檢察官
被      告  呂芳宜
上列被告因家暴毀損等案件，經檢察官聲請以簡易判決處刑（99
年度偵字第17386 號），本院認不得以簡易判決處刑，適用通常
程序審判，茲判決如下：
    主  文
本件公訴不受理。
    理  由
一、公訴意旨略以：被告呂芳宜與呂徐秀惠係夫妻，兩人具有家
    庭暴力防治法第3 條所定之家庭成員關係。呂芳宜明知呂徐
    秀惠係臺北縣鶯歌鎮○○○街126 號3 樓之承租人，住居其
    內，且明示拒絕呂芳宜入內之意，竟基於毀損之犯意，於民
    國99年5 月10日晚間6 時許，無故偕同不知情之鎖匠前往呂
    徐秀惠上開住處，指示鎖匠破壞門鎖，致令不堪使用。呂芳
    宜隨即因此與呂徐秀惠於上址門口發生口角爭執，呂芳宜竟
    另基於恐嚇之犯意，以「如果門打開我就打斷你的手腳」等
    語恫嚇呂徐秀惠，致生危害安全於呂徐秀惠。因認被告呂芳
    宜涉犯刑法第354 條毀損罪及第305 條恐嚇危害安全罪嫌云
    云。
二、按案件曾為不起訴處分，而違背刑事訴訟法第260 條之規定
    再行起訴者，應諭知不受理之判決，並得不經言詞辯論為之
    ，刑事訴訟法第303 條第4 款、第307 條，分別定有明文。
三、經查，本件被告被訴上開毀損、恐嚇危害安全犯行，前業經
    臺灣板橋地方法院檢察署檢察官於99年7 月19日以99年度偵
    字第15859 號為不起訴處分確定，此有上開不起訴處分書及
    臺灣高等法院被告前案紀錄表各1 份在卷可稽。檢察官就上
    開業經不起訴處分確定之案件，未查明有發現新事實或新證
    據，亦查無刑事訴訟法第420 條第1 項第1 、2 、4 、5 款
    所定得為再審原因之情形，竟另向本院聲請簡易判決處刑（
    按依刑事訴訟法第451 條第3 項規定，上開聲請與起訴有同
    一之效力），而於99年11月29日繫屬本院。依前開規定，本
    件既曾為不起訴處分，檢察官違背刑事訴訟法第260 條之規
    定再行起訴，爰不經言詞辯論，逕行諭知不受理之判決。
三、本件係檢察官聲請以簡易判決處刑案件，因有刑事訴訟法第
    451 條之1 第4 項但書第3 款情形，適用通常程序審判。
據上論斷，應依刑事訴訟法第452 條、第303 條第4 款、第307
條，判決如主文。
中    華    民    國    99    年    12    月    31    日
                  刑事第七庭    法  官  鄭吉雄
以上正本證明與原本無異。
如不服本判決應於收受判決後10日內向本院提出上訴書狀，並應
敘述具體理由。其未敘述上訴理由者，應於上訴期間屆滿後20日
內向本院補提理由書( 均須按他造當事人之人數附繕本) 「切勿
逕送上級法院」。
                                書記官  蘇  萱
中    華    民    國    99    年    12    月    31    日

司法院資訊處製作；財團法人民間司法改革基金會備份。
